【裁判字號】    98,訴,1180
【裁判日期】    990601
【裁判案由】    違反毒品危害防制條例
【裁判全文】
臺灣屏東地方法院刑事判決              98年度訴字第1180號
公  訴  人  臺灣屏東地方法院檢察署檢察官
被      告  甲○○
上列被告因違反毒品危害防制條例案件，經檢察官提起公訴（98
年度毒偵字第1324號），嗣被告於本院準備程式進行中先就被訴
事實為有罪之陳述，本院告知被告簡式審判之旨，並聽取當事人
之意見後，本院合議庭裁定改由受命法官獨任依簡式審判程式審
理，判決如下：
    主  文
甲○○施用第一級毒品，累犯，處有期徒刑壹年陸月。
    事  實
一、甲○○前於民國90年間因施用毒品案件，經本院以90年度毒
    聲字第819 號裁定送觀察、勒戒後，於90年5 月21日因無繼
    續施用毒品傾向出所，並由臺灣屏東地方法院檢察署檢察官
    以90年度毒偵字第646 號為不起訴處分確定。復於上開觀察
    勒戒執行完畢釋放後5 年內之94、95年間，因贓物、施用毒
    品及槍砲彈藥刀械管制條例等案件，分經本院以94年度易字
    第672 號判處有期徒刑6 月、95年度訴字第12號判處有期徒
    刑1 年4 月及10月、95年度訴字第842 號判處有期徒刑6 月
    及併科罰金新台幣3 萬元、95年度訴字第825 號判處有期徒
    刑1 年2 月及8 月確定，嗣經減刑並分別定應執行有期徒刑
    1 年又15日及1 年2 月確定後，與上開罰金易服勞役15日接
    續執行，於97年9 月22日假釋期滿保護管束未經撤銷視為執
    行完畢。復於98年間因施用毒品案件，經臺灣高等法院高雄
    分院以98年度上訴字第1043號判處有期徒刑1 年6 月確定。
    猶不知悔改，分別基於施用第一、二級毒品之犯意，復於98
    年6 月11日下午3 時30分許回溯72小時內某時，在不詳處所
    ，以將第一級毒品海洛因、第二級毒品甲基安非他命置於玻
    璃球內燒烤，吸食所產生之煙霧方式，同時施用第一級毒品
    海洛因及第二級毒品甲基安非他命1 次。嗣於98年6 月11日
    下午因形跡可疑，經警盤查並採尿送驗，檢出嗎啡及甲基安
    非他命陽性反應，始悉上情。
二、案經屏東縣政府警察局屏東分局報請臺灣屏東地方法院檢察
    署檢察官偵查起訴。
    理  由
一、本案被告甲○○所犯施用毒品案件，並非法定刑為死刑、無
    期徒刑或最輕本刑3 年以上有期徒刑之罪，亦非高等法院管
    轄第一審之案件，而被告於本院準備程序中就被訴事實為有
    罪之陳述，本院合議庭乃裁定由受命法官獨任進行簡式審判
    程序。又簡式審判程序之證據調查，依刑事訴訟法第273 條
    之2 規定，不受同法第159 條第1 項審判外陳述排除之限制
    ，再被告對於卷內之各項證據，亦不爭執證據能力，故卷內
    所列之各項證據，自得作為證據，先予敘明。
二、上開犯罪事實，業經被告甲○○於本院坦承不諱，且被告為
    警查獲時，採尿送驗結果分別呈嗎啡（即海洛因水解後之反
    應）及甲基安非他命之陽性反應，有屏東縣警察局屏東分局
    崇蘭派出所毒品案件涉嫌人尿液採證編號姓名對照表、臺灣
    檢驗科技股份有限公司濫用藥物尿液檢驗報告各1 紙在卷可
    稽；至上開對照表之尿液編號部分雖誤載為屏警分字第0906
    018 號，然於被告警詢筆錄中業已經被告陳明其尿液編號為
    00000000號並記載在卷，復有員警報告1 份敘明上開對照表
    之編號係誤植，堪認本件尿液檢驗報告所採驗之尿液為被告
    所排放無訛。參以上述鑑驗結果，係檢驗機關本於專業知識
    及以精密儀器或科學檢驗方法所得之結論，自可憑信。此外
    ，復有偵查報告、照片2 張等在卷可考。綜上，足認被告上
    開任意性自白與事實相符，堪予採信。從而
    本件事證明確，被告犯行洵堪認定，應依法論科。
三、查海洛因、甲基安非他命分別係屬毒品危害防制條例第2 條
    第2 項第1 款、第2 款所稱之第一級、第二級毒品，均不得
    持有、施用，被告竟持以施用，是核被告所為，分別係犯毒
    品危害防制條例第10條第1 項、第2 項之施用第一級毒品、
    施用第二級毒品罪。被告於上開事實欄所述時、地以將海洛
    因、甲基安非他命等毒品置放於玻璃球內燒烤後吸食所產生
    之煙霧之單一方式同時施用第一級毒品海洛因與第二級毒品
    甲基安非他命，乃以1 行為同時觸犯上開2 罪名，為想像競
    合犯，應依刑法第55條之規定，從一重之施用第一級毒品罪
    處斷。又按毒品之施用並無一定之方式，端視施用者之喜好
    而定，而海洛因及甲基安非他命亦非不能混合施用，若將二
    者置入玻璃球內燒烤後吸食所產生之煙霧方式而施用，於施
    用者尿液中應可檢出嗎啡、甲基安非他命陽性反應，且綜觀
    全案卷證亦別無任何積極證據足認被告係於不同時地、以不
    同方法分別施用上開二種毒品。公訴意旨所認被告基於各別
    犯意分別施用第一、二級毒品之犯行，應予分論併罰者，容
    有未洽。至被告於施用前持有第一級毒品海洛因、第二級毒
    品甲基安非他命之低度行為應被施用之高度行為所吸收，不
    另論罪。又被告前有如事實欄所示之科刑及執行情形，有臺
    灣屏東地方法院檢察署刑案資料查註紀錄表、臺灣高等法院
    被告前案紀錄表各1 份附卷足憑，其於刑之執行完畢後5 年
    內，故意再犯本件有期徒刑以上之罪，為累犯，應依刑法第
    47 條 第1 項加重其刑。爰審酌被告前已有如事實欄所述之
    犯罪資料，然未能因此知所警惕、謹慎行止，仍不思自律，
    猶自陷於毒癮之害，復犯下本案，原不宜寬貸，惟念其施用
    毒品乃自戕行為，被告復已坦承罪行，犯後態度尚可等一切
    情狀，量處如主文所示之刑，以示懲儆。
據上論斷，應依刑事訴訟法第299 條第1 項前段、第273 條之1
第1 項，毒品危害防制條例第10條第1 項、第2 項，刑法第11條
前段、第55條、第47條第1 項，判決如主文。
本案經檢察官曾士哲到庭執行職務
中    華    民    國    99    年    6     月    1     日
                  刑事第四庭    法  官  李謀榮
以上正本證明與原本無異。
如不服本判決應於收受判決後10日內向本院提出上訴書狀，並
應敘述具體理由；其未敘述上訴理由者，應於上訴期間屆滿後
20日內向本院補提理由書（均須按他造當事人之人數附繕本）
「切勿逕送上級法院」。
中    華    民    國    99    年    6     月    1     日
                                書記官  蔡進吉
附錄本案論罪科刑法條：
毒品危害防制條例第10條
施用第一級毒品者，處6 月以上5 年以下有期徒刑。
施用第二級毒品者，處3 年以下有期徒刑。

司法院資訊處製作；財團法人民間司法改革基金會備份。
